【裁判字號】    97,審易,1370
【裁判日期】    971121
【裁判案由】    贓物等
【裁判全文】
臺灣桃園地方法院刑事判決            97年度審易字第1370號
公  訴  人  臺灣桃園地方法院檢察署檢察官
被      告  丁○○
            甲○○
上列被告因贓物等案件，經檢察官提起公訴（97年度偵字第1380
9、13790號），被告於本院準備程序進行中，就被訴事實為有罪
之陳述，經本院告知簡式審判程序意旨，並聽取公訴人及被告之
意見後，本院合議庭裁定改依簡式審判程序審理，茲判決如下：
    主      文
丁○○踰越安全設備竊盜，累犯，處有期徒刑捌月；又踰越安全
設備竊盜，累犯，處有期徒刑捌月；又踰越安全設備竊盜，累犯
，處有期徒刑捌月；又竊盜，累犯，處有期徒刑拾月，扣案之鑰
匙壹支沒收。應執行有期徒刑貳年陸月，扣案之鑰匙壹支沒收。
甲○○竊盜，累犯，處有期徒刑柒月，扣案之鑰匙壹支沒收；又
搬運贓物，累犯，處有期徒刑月；又搬運贓物，累犯，處有期
徒刑月；又搬運贓物，累犯，處有期徒刑月。應執行有期徒
刑壹年貳月，扣案之鑰匙壹支沒收。
    事實及理由
一、犯罪事實：緣丁○○前於民國93年間因竊盜案件，經本院以
    93 年 度桃簡字第1365號判決判處有期徒刑10月，緩刑3 年
    確定，嗣經本院以95年度撤緩字第2 號裁定撤銷緩刑，應執
    行有期徒刑10月確定；於94年間因連續施用第二級毒品案件
    ，經本院以94年度桃簡字第1763號判決判處有期徒刑4 月確
    定；前開各罪經接續執行後，於96年4 月11日假釋出監併付
    保護管束，嗣因其於保護管束期間，違反保護管束應遵守事
    項情節重大，經撤銷假釋（尚餘殘刑1 月）並經本院以97年
    度聲減字第134 號裁定減刑並定應執行有徒刑5 月確定後，
    已無須執行殘刑而於96年7 月16日視為執行完畢（於本案均
    構成累犯）；甲○○則於93年間因竊盜案件，經本院以93年
    度易字第1021號判決判處有期徒刑9 月確定，又因違反毒品
    危害防制條例案件，經本院以94年度訴字第470 號判決判處
    有期徒刑10月、有期徒刑8 月，應執行有期徒刑1 年4 月，
    上開三罪再經本院以94年度聲字第3491號裁定定應執行刑有
    期徒刑2 年確定；復因違反毒品危害防制條例案件，經本院
    以95年度易字第33號判決判處有期徒刑9 月確定，再因違反
    毒品危害防制條例案件經本院以95年度訴字第531 號判決判
    處有期徒刑10月，上開二罪經本院以96年度聲減字第1479號
    裁定各減為有期徒刑4 月15日、有期徒刑5 月，定應執行刑
    有期徒刑9 月確定。上開各罪接續執行，於96年10月7 日縮
    短刑期執行完畢（於本案均構成累犯）。2 人均猶不知悔改
    ，復為下列不法行為：
  (一)甲○○意圖為自己不法之所有，於97年6 月5 日上午11時許
    ，在桃園縣新屋鄉○○路○ 段658 號前，以自備鑰匙破壞電
    門之方式，竊取詹皇添所有由乙○○所使用之牌照號碼為IU
    U-929 號重型機車，供己代步使用，並扣得其所有供其犯上
    開竊盜罪犯行所用之鑰匙1支。
  (二)丁○○意圖為自己不法之所有，分別於97年6 月6 日上午8
    時許、同年月7 日上午10時許、同年月8 日上午7 時許，踰
    越丙○○所經營位於大園鄉溪海村16鄰劉厝29之2 號之「吉
    溢資源回收場」外鐵製圍籬之安全設備，進入該處竊取丙○○所有之鑄鋼，總計竊得之鑄鋼重達3 、400 公斤（起訴書
    原誤載為600 公斤，公訴人已於本院準備程序中當庭更正為
    3 、400 公斤）左右，丁○○竊得該鑄鋼後，旋以電話聯絡
    知悉該鑄鋼為贓物之甲○○，共同搬運至設於桃園縣觀音鄉
    ○○村○○路○ 段177 號之宏源資源回收場變賣，丁○○再
    由變賣所得中撥出新臺幣（下同）500 元予甲○○作為報酬
    。嗣於97年6 月8 日上午11時許，甲○○騎乘前開竊得之牌
    照號碼為IUU-929 號重型機車，搭載丁○○，並附載丁○○
    甫自吉溢資源回收場所竊得之鑄鋼215 公斤，行經桃園縣蘆
    竹鄉○○路○ 段76號前，為警察覺2 人形跡可疑，當場攔檢
    查獲，並扣得丁○○所有供其犯上開竊盜罪犯行所用之鑰匙
    1支。
  (三)丁○○、甲○○因前開竊盜案件，經臺灣桃園地方法院檢察
    署檢察官於97年6 月8 日晚上訊問後，均諭知以限制住居飭
    回，2 人即以步行方式離開臺灣桃園地方法院檢察署。詎丁○○復意圖為自己不法之所有，於97年6 月9 日凌晨1 時許
    ，在桃園縣桃園市○○路47巷15號前，以自備之鑰匙，竊取
    戊○○所有之牌照號碼為PPW-786 號重型機車，得手後，即
    叫步行於前方不知情之甲○○騎乘該機車搭載伊離去。嗣於
    同日凌晨1 時30分許，甲○○騎乘上開贓車搭載丁○○，行
    經桃園縣蘆竹鄉○○路與南竹路口時，為警察覺有異而當場
    查獲。
二、證據名稱：
  (一)被告丁○○、甲○○於本院審理時之自白。
  (二)被害人乙○○、丙○○及戊○○於警詢之指訴。
  (三)桃園縣政府警察局蘆竹分局扣押筆錄、桃園縣政府警察局蘆
    竹分局扣押物品目錄表共2 份、贓物認據保管單共3 紙、車
    籍查詢基本資料詳細畫面共2 張及現場照片共16張。
  (四)臺灣高等法院被告前案紀錄表1 份。
三、應適用之法條：刑事訴訟法第299 條第1 項前段、第273 條
    之1 第1 項、第310 條之2 、第454 第1 項，刑法第321 條
    第1 項第2 款、第320 條第1 項、第349 條第2 項、第47條
    第1 項、第38條第1 項第2 款，第51條第5 款，刑法施行法
    第1 條之1 條第1 項、第2 項前段。
四、如不服本判決，得自收受送達之翌日起10日內向本院提出上
    訴狀（應附繕本），其未敘述上訴理由者，應於上訴期間屆
    滿後20日內補提理由書狀於本院，上訴於臺灣高等法院。
本案經檢察官丁俊成到庭執行職務。
中    華    民    國    97    年    11    月    21    日
                  刑事庭      法  官  林靜梅
以上正本證明與原本無異。
                              書記官  林韡婷
中    華    民    國    97    年    11    月    21    日
附錄本案論罪科刑法條全文
中華民國刑法第321條
犯竊盜罪而有左列情形之一者，處6 月以上、5 年以下有期徒刑
：（加重竊盜罪）
一  於夜間侵入住宅或有人居住之建築物、船艦或隱匿其內而犯
    之者。
二  毀越門扇、牆垣或其他安全設備而犯之者。
三  攜帶兇器而犯之者。
四  結夥三人以上而犯之者。
五  乘火災、水災或其他災害之際而犯之者。
六  在車站或埠頭而犯之者。
前項之未遂犯罰之。
刑法第320 條（普通竊盜罪、竊佔罪）
意圖為自己或第三人不法之所有，而竊取他人之動產者，為竊盜
罪，處五年以下有期徒刑、拘役或五百元以下罰金。
意圖為自己或第三人不法之利益，而竊佔他人之不動產者，依前
項之規定處斷。
前二項之未遂犯罰之。
刑法第349 條（普通贓物罪）
收受贓物者，處三年以下有期徒刑、拘役或五百元以下罰金。
搬運、寄藏、故買贓物或為牙保者，處五年以下有期徒刑、拘役
或科或併科1一千元以下罰金。
因贓物變得之財物，以贓物論。


司法院資訊處製作；財團法人民間司法改革基金會備份。
